# 请教“关于工程竣工财务审计进项税的处理”

提问人：养猪师 ∑ 二师兄 时间：2013-01-22 14:00:44
各位前辈，关于工程竣工财务审计进项税的处理，怎么办？竣工财务决算表中，关于基建的支出包括土建和设备，土建可以填写工程造价审计的数据，但是设备呢 填写企业的账面价值还是包含进项税的价值，因进项税已经抵扣，如果填写总值，无法从账面获得数据，填写不含税价，与投资总额不符？

回答人：chenyiwei
个人建议是按照会计上确认为固定资产的口径，填写不含税金额。因为其中所含的进项税额抵扣后，减少了缴纳增值税的现金流出，实际上不构成固定资产投资的组成部分。 请有实际操作经验的网友指正，谢谢！